台灣台中地方法院刑事判決　　　　　　　　　　　九十三年度中簡上字第六四九號
　　上　訴　人　乙○○
　　即　被　告
右上訴人因侵占案件，不服本院台中簡易庭中華民國九十三年十月二十日九十三年度
中簡字第二五三九號第一審簡易判決（檢察官聲請簡易判決處刑書案號：台灣台中地
方法院檢察署九十三年度偵字第一二四○○號），提起上訴，本院管轄第二審之合議
庭判決如左：
    主  文
原判決撤銷。
乙○○意圖為自己不法之所有，而侵占自己持有他人之物，處拘役參拾日，如易科罰
金，以參佰元折算壹日；又意圖為自己不法之所有，以詐術使人將本人之物交付，處
拘役肆拾日，如易科罰金，以參佰元折算壹日。應執行拘役陸拾日，如易科罰金，以
參佰元折算壹日。
    犯罪事實及理由
一、乙○○與邱幸琦為朋友關係，甲○○於民國九十一年七月二十三日，因妨害風化
    案件，羈押於臺灣臺中看守所，乃委託乙○○代為繳交房屋貸款，乙○○依約前
    往邱幸琦位於台中市○○路○段三四五巷十號十二樓之一住處，取得新台幣（下
    同）三萬元後，竟意圖為自己不法之所有，易持有為所有，將上開款項予以侵占
    入己，供己使用；又乙○○因故知悉廖錦鋒積欠邱幸琦五萬元，竟意圖為自己不
    法之所有，於九十一年八月間某日，向廖錦鋒訛稱邱幸琦因案遭羈押，亟需用錢
    ，乃委託其出面要求廖錦鋒清償債務，致廖錦鋒因而陷於錯誤，而交付五萬元與
    乙○○。嗣因邱幸琦於九十一年十一月二十一日具保停止羈押釋放後，始查知上
    情。
二、右揭犯罪事實，業據被告乙○○坦承不諱，核與告訴人邱幸琦指述之情節相符，
    並有法務部查詢刑案人犯在監所最新資料報表一紙在卷可稽，被告自白與事實相
    符而可採信，本件事證明確，被告犯行應可認定。
三、核被告所為，係犯刑法第三百三十九條第一項之詐欺取財罪及同法第三百三十五
    條第一項之普通侵占罪。被告所為上開二罪，犯意個別，罪名互異，應予分論併
    罰，公訴人於聲請簡易判決處刑書中認上開二罪有方法、目的之牽連犯關係，顯
    有未洽。原審以被告犯罪事證明確而予論罪科刑，固非無見，惟原審未及審酌被
    告於原審判決後，已於本院審理中與告訴人達成和解，並當庭返還告訴人六萬元
    ，此業據告訴人於本院供陳在卷，從而上訴意旨指摘原判決不當，非無理由，自
    應由本院予以撤銷改判。爰審酌被告犯罪之動機、目的、手段，犯罪時所受之刺
    激及其品性、生活狀況、智識程度，對被害人所造成之損害以詐欺罪部分為重，
    犯後坦承犯行，且已與告訴人和解並賠償損害等一切情狀，量處如主文所示之刑
    ，並定應執行之刑及諭知易科罰金之折算標準。
據上論斷，應依刑事訴訟法第四百五十五條之一第三項、第三百六十九條第一項前段
、第三百六十四條、第二百九十九條第一項前段，刑法第三百三十五條第一項、第三
百三十九條第一項、第五十一條第六款、第四十一條第一項前段，罰金罰鍰提高標準
條例第一條前段、第二條，判決如主文。
中      華      民      國      九十三    年     十二     月    三十一  日
                                台灣台中地方法院刑事第二庭
                                    審判長法  官   蔡  名  曜
                                          法  官   蔡  美  華
                                          法  官   郭  書  豪
右正本證明與原本無異。
不得上訴。
                                          書記官
中      華      民      國      九十三 年     十二     月    三十一  日
附錄論罪科刑法條
刑法第三百三十五條
意圖為自己或第三人不法之所有，而侵占自己持有他人之物者，處五年以下有期徒刑
、拘役或科或併科一千元以下罰金。
前項之未遂犯罰之。
刑法第三百三十九條第一項
意圖為自己或第三人不法之所有，以詐術使人將本人或第三人之物交付者，處五年以
下有期徒刑、拘役或科或併科一千元以下罰金
